【裁判字號】    98,易,114
【裁判日期】    980707
【裁判案由】    竊盜
【裁判全文】
臺灣宜蘭地方法院刑事判決               98年度易字第114號
公  訴  人  臺灣宜蘭地方法院檢察署檢察官
被      告  甲○○
上列被告因竊盜案件，經檢察官提起公訴（98年度偵字第114號
），本院判決如下：
    主  文
甲○○犯攜帶兇器竊盜罪，累犯，處有期徒刑柒月。
    事  實
一、甲○○曾因竊盜案件，經本院於民國96年2月27日，以95年
    度易字第189號刑事判決判處有期徒刑6月確定，再經本院以
    96年度聲減字第276號裁定減刑為有期徒刑3月，於97年4月2
    5日執行完畢出監。詎其猶不知悔改，復意圖為自己不法之
    所有，於97年8月22日晚間10時26分許，騎乘車牌號碼QSV-4
    19號輕型機車至位於宜蘭縣頭城鎮○○路33巷6號之果園，
    攜帶客觀上足供兇器使用之鐵鎚及扳手各1支，竊取乙○○
    所有之鐵條數十支、T型鋼鐵1支、水溝蓋1片、抽水馬達連
    接處之水閘鐵製品1個及扳手1支。甲○○於竊得上開物品後
    ，騎乘前開機車離去時，適為乙○○發現，甲○○隨即棄置
    機車，自果園旁水溝處逃逸。
二、案經宜蘭縣政府警察局礁溪分局報請臺灣宜蘭地方法院檢察
    署檢察官偵查起訴。
    理  由
一、訊據被告甲○○矢口否認有前開竊盜犯行，並辯稱：機車是
    朋友「阿煙」（台語），騎過來的，「阿煙」住伊家的那一
    陣子，伊向他借來騎的，後來「阿煙」通緝被抓，車子都是
    伊在騎，車子放在鄉○○路於97年7、8月被人騎走就不見了
    云云。經查：
  (一)前開竊盜事實，業據被害人乙○○於警、偵訊及本院審理中
    ，先後證述在卷，並有現場及機車照片20幀在卷可稽（警卷
    第18至27頁）。而被告前於97年5月31日、同年5月28日、同
    年7月29日，騎乘前開車牌號碼QSV-419號輕型機車，因交通
    違規事件為警攔停舉發，有宜蘭縣政府警察局礁溪分局舉發
    違反交通管理事件通知單電腦查詢資料（警卷第12至16頁）
    及該局98年3月12日警礁交字第0984003016號函檢送之舉發
    違反道路交通管理事件通知單影本（本院卷第20至23頁）在
    卷可佐，可堪認定前開機車自97年5月後，均係於被告管領
    使用中。
  (二)雖被害人乙○○於本院審理中，證述於發現竊賊之時，並未
    目睹竊賊之容貌等語。而被告並辯稱於竊案發生之時，前開
    機車亦已遭竊云云。惟據證人即更新輪胎行負責人丙○○於
    本院審理中證稱：被告是有1次晚上9點多的時候來店裡叫伊
    載他，被告說他摩托車不見，伊就騎摩托車載被告回家等語
    （參見本院卷第53頁98年6月23日審判筆錄），就被告是否
    失竊機車一節，僅係聽聞被告所述，其自身並未目睹，再經
    本院質以證人丙○○關於搭載被告之時間，證人丙○○答稱
    ：「我記得有穿背心、有穿一件長袖，有一點點冷，冷的時
    候我才會穿長袖，夏天的話我都穿背心而已。」，顯與本件
    竊案發生之時間為夏季有所不同，亦與被告所述機車遭竊之
    時間不同，足認被告辯解係案發後臨訟杜撰之詞。
  (三)另依被害人乙○○於審理中就竊案現場描述稱：當天下午4
    點多伊下山的時候，還有把果園白鐵門鎖起來，晚上10點多
    去的時候，已經沒有白鐵門，工寮的大門、窗戶也都有被破
    壞，工寮大門的門鎖、及門鎖旁邊的門板都被破壞，窗戶1
    扇整個被拆卸下來，但是門鎖有反鎖，沒有辦法破壞打開，
    伊認為竊賊應該是從拆卸後的窗戶爬進去，工寮裡面的東西
    沒有被偷，裡面的物品也沒有被翻動，所以都是工寮外面的
    器具被偷等語（參見本院卷第51頁98年6月23日審判筆錄）
    。是本件被害人乙○○於97年8月22日晚間發現竊案時，現
    場棄置之機車上留有之被竊物品，均係放置於工寮外面，並
    無被竊果園大門之白鐵門及工寮內物品。且依卷內資料，亦
    無積極證據證明被告於稍早時分，有先至該果園竊取果園白
    鐵門，及破壞工寮門窗進入搜尋物品之犯行，依罪疑惟輕原
    則，難認被告有毀越該處果園門扇犯行。
  (四)綜上所述，本件事證明確，被告前開辯解，顯係卸責之詞，
    不足採信，其竊盜犯行堪以認定，應依法論科。
二、核被告所為，係犯刑法第321條第1項第3款攜帶兇器竊盜罪
    。查被告前因竊盜案件，經本院以95年度易字第189號刑事
    判決判處有期徒刑6月確定，再經本院以96年度聲減字第276
    號裁定減刑為有期徒刑3月，於97年4月25日執行完畢出監，
    有卷附臺灣高等法院被告前案紀錄表可按，其受有期徒刑之
    執行完畢，5年內再犯法定刑有期徒刑以上之本罪，為累犯
    ，依法加重其刑。爰審酌被告正值壯年，不思正途獲取報酬
    ，竟竊取他人財物，依其犯罪之動機、目的、手段、犯罪所
    生之損害，及犯罪後之態度等一切情狀，量處如主文所示之
    刑，以示懲儆。
據上論斷，應依刑事訴訟法第299條第1項前段，刑法第321條第
1項第3款、第47條第1項，判決如主文。
本案經檢察官郭欣怡到庭執行職務
中    華    民    國    98    年    7     月    7     日
                  刑事第四庭法  官  辜漢忠
以上正本證明與原本無異。
如不服本判決應於收受送達後十日內向本院提出上訴書狀，並應
敘述具體理由；其未敘述上述理由者，應於上訴期間屆滿後二十
日內向本院補提理由書(均須按他造當事人之人數附繕本)「切勿
逕送上級法院」。
                            書記官  許麗汝
中    華    民    國    98    年    7     月    8     日
附錄本案論罪科刑法條：
刑法第321條第1項第3款
犯竊盜罪而有左列情形之一者，處6月以上、5年以下有期徒刑：
三、攜帶兇器而犯之者。


司法院資訊處製作；財團法人民間司法改革基金會備份。
